臺灣臺中地方法院刑事判決
111年度交易字第1078號
公  訴  人  臺灣臺中地方檢察署檢察官
被      告  梁政光




指定辯護人  本院公設辯護人賴忠杰                        
上列被告因公共危險案件，經檢察官提起公訴（111年度偵字第1
3704號），本院判決如下：
    主    文
梁政光駕駛動力交通工具而吐氣所含酒精濃度達每公升零點二五
毫克以上，累犯，處有期徒刑陸月，併科罰金新臺幣參萬元，有
期徒刑如易科罰金，罰金如易服勞役，均以新臺幣壹仟元折算壹
日。
    犯罪事實
一、梁政光前於民國111年2月27日10、11時許，在臺中市大智國
    小附近某處，飲用啤酒與高梁酒等酒類完畢後，其吐氣所含
    酒精濃度已達每公升0.25毫克以上，竟仍騎車號000-0000號
    普通重型機車上路。嗣於111年2月27日16時50分許，行經臺
    中市大里區日新路與福大路交岔路口附近某處，因違規停車
    在該處道路旁紅線為警上前攔查，發現其酒氣濃厚，遂於同
    日17時11分許，對其施以吐氣式酒精濃度測試，測得其吐氣
    中所含酒精濃度達每公升0.64毫克，始悉上情。
二、案經臺中市政府警察局霧峰分局報告臺灣臺中地方檢察署檢
    察官偵查起訴。
    理  由
壹、證據能力方面：
    本案據以認定被告梁政光犯罪之被告以外之人於審判外之陳
    述：即偵查報告部分，公訴人、被告及辯護人在本院111年8
    月10日審理時，均表示同意作為證據使用(見本院卷第44-45
    頁)，復經本院審酌上開偵查報告係承辦警員記載本案查獲
    經過，該證據之作成或取得並無違法或不當之情況，係屬適
    當，依刑事訴訟法第159條之5第1項之規定，具有證據能力
    ；又本案認定事實引用之卷內其餘非供述證據，並無證據證
    明係公務員違背法定程序取得，依同法第158條之4規定反面
    解釋，亦均有證據能力。
貳、實體部分：
一、認定犯罪事實所根據之證據及理由：  
    訊據被告矢口否認有何駕駛動力交通工具而吐氣所含酒精濃
    度達每公升0.25毫克以上之犯行，辯稱：伊遭查獲當時並未
    騎車，警員靠近伊時，聞到伊身上酒味云云，辯護人則為被
    告辯護稱：被告主張警員查獲當時，係在等候友人前來支援
    ，故而主張未涉犯本案公共危險犯行云云，惟查：
  ㈠被告有於111年2月27日16時50分許，在臺中市大里區日新路
    與福大路交岔路口附近某處，因違規將車號000-0000號普通
    重型機車停放在該處道路旁紅線，為警上前攔查，並於同日
    17時11分許，對被告施以吐氣式酒精濃度測試，測得其吐氣
    中所含酒精濃度達每公升0.64毫克等情，業為被告所不爭執
    ，且有酒精測定紀錄表、臺中市政府警察局舉發違反道路交
    通管理事件通知單影本、臺中市○○○○○○○○○○○○○○○○○○○○○○○
    路○○○○○○○號查詢機車駕駛人、車號查詢機車車籍各1紙、警
    用密錄器錄影畫面截圖照片1張、偵查報告1紙在卷可稽【見
    臺灣臺中地方檢察署111年度偵字第13704號偵查卷宗(下稱
    偵卷)第35、37、37、45-46、47、81頁】；此外，復經本院
    勘驗路口監視器暨警用密錄器錄影光碟屬實，此有本院勘驗
    筆錄1份附卷供參(見本院卷第40-44頁)，足認此部分事實應
    堪認定。
  ㈡被告雖以前揭情詞置辯，然被告確有於111年2月27日10、11
    時許，在臺中市大智國小附近某處，飲用啤酒與高梁酒等酒
    類後，於其後某時騎機車上路，而於111年2月27日16時50分
    許警員查獲前10分鐘，將該機車停放在查獲處等情，業為被
    告所自承(見本院卷第39頁)，且有路口監視器錄影畫面截圖
    照片3張附卷供參(見偵卷第41-43頁)，而依卷附前揭路口監
    視器錄影畫面截圖照片所揭，確有於111年2月27日16時43分
    許、同日16時46分許及同日16時51分許，分別由臺中市大里
    區大智路、臺中市大里區日新路與福大路交岔路口上架設之
    路口監視器錄得被告遭查獲當時所乘坐之機車行經各該路段
    之畫面，對照前開攝錄被告騎乘該機車之時間、地點，與被
    告本案為警查獲之時地緊密相連，且與被告前開陳述情節相
    合，足認此部分事實亦認定；又被告既於111年2月27日10、
    11時許即已飲酒，而於飲酒後確有駕駛動力交通工具之事實
    ，是被告執意主張其為警查獲當時，並未繼續騎乘該機車云
    云，實與本案罪責之成立無涉，自不足為有利於被告之認定
    。
  ㈢綜上所述，被告前開所辯，要屬事後圖卸之詞，不足採信。
    本案事證明確，被告前開犯行洵堪認定，應予依法論科。
二、論罪科刑：
  ㈠核被告梁政光所為，係犯刑法第185條之3第1項第1款之駕駛
    動力交通工具而吐氣所含酒精濃度達每公升0.25毫克以上罪
    。
  ㈡被告曾於108年間，因公共危險案件，經本院以108年度中交
    簡字第1308號判決判處有期徒刑5月確定，而於109年4月30
    日易服社會勞動執行完畢之前科，此有臺灣高等法院被告前
    案紀錄表1份在卷可稽(見本院卷第15-21頁)，其受有期徒刑
    之執行完畢後，5年以內故意再犯本件有期徒刑以上之罪，
    為累犯，本院參酌最高法院刑事大法庭110年度台上大字第5
    660號裁定意旨，公訴人既已具體敘明被告於前案執行完畢
    後，再犯本案犯罪，認存在特別惡性及對刑罰反應力薄弱，
    而有依累犯加重其刑之必要性，被告亦自承前案構成累犯事
    實之前案徒刑執行完畢之具體時間(見本院卷第47頁)，則被
    告所為之前科紀錄，並非一時失慮、偶然發生，而前罪之徒
    刑執行無成效，被告對於刑罰之反應力顯然薄弱，且被告並
    無司法院大法官釋字第775號解釋意旨所指個案應量處最低
    法定刑，又無法適用刑法第59條規定減輕其刑，而應依此解
    釋意旨裁量不予加重最低本刑之情形(最高法院108年度台上
    字第338號判決意旨參照)，爰依刑法第47條第1項規定加重
    其刑。
  ㈢爰以行為人之責任為基礎，審酌被告前於91年間，即有因公
    共危險案件，經本院以91年度中交簡字第160號判決判處罰
    金銀元1萬6,000元確定；又於98年間，因公共危險案件，經
    臺灣南投地方法院以98年度審投交簡字第122號判決判處罰
    金銀元9萬元確定；再因公共危險案件，經本院以98年度交
    簡字第227號判決判處有期徒刑4月確定之前科，有臺灣高等
    法院被告前案紀錄表1份在卷可稽(見本院卷第15-21頁)，素
    行不佳，竟仍不顧政府機關一再宣導酒精成分對人之意識、
    控制能力具有不良影響，超量飲酒後會導致對週遭事物之辨
    識及反應能力較平常狀況薄弱，飲酒後騎車將對往來之公眾
    及駕駛人自身皆具有高度危險性，全民都應戒絕飲酒後騎車
    之劣行，亦置其過去已有因公共危險案件經判決有罪之前科
    為罔聞，第五度於飲酒後騎車上路，為警攔查後，測得其吐
    氣中所含酒精濃度為每公升0.64毫克，酒精濃度甚高，顯見
    被告非但心存僥倖尤甚，既漠視自己安危，更輕視國家法令
    ，罔顧參與道路交通之公眾人車往來之安全，所為甚為惡劣
    ，又被告犯後猶否認犯行，未見悔意，兼衡其國中肄業之智
    識程度，目前打零工維生及家境貧寒之生活狀況，業據被告
    陳明在卷(見本院卷第48頁)等一切情狀，量處如主文所示之
    刑，並諭知有期徒刑如易科罰金，罰金如易服勞役之折算標
    準，以資懲儆。
據上論斷，應依刑事訴訟法第299條第1項，刑法第185條之3第1
項第1款、第47條第1項、第41條第1項前段、第42條第3項前段，
刑法施行法第1條之1第1項，判決如主文。
本案經檢察官張文傑提起公訴，檢察官朱介斌到庭執行職務。
中　　華　　民　　國　  111　  年 　 9　　月　　 6　　日
　　　　　　　　　刑事第十五庭  法　官　湯有朋
以上正本證明與原本無異。
如不服本判決應於收受送達後20日內向本院提出上訴書狀，並應
敘述具體理由；其未敘述上訴理由者，應於上訴期間屆滿後20日
內向本院補提理由書（均須按他造當事人之人數附繕本）「切勿
逕送上級法院」。
　　　                        　書記官  黃美雲
中　　華　　民　　國　　111 　年　　9 　　月　　6 　　日
附錄本案論罪科刑法條：
刑法第185條之3第1項第1款：
駕駛動力交通工具而有下列情形之一者，處2年以下有期徒刑，
得併科20萬元以下罰金：
一、吐氣所含酒精濃度達每公升零點二五毫克或血液中酒精濃度
    達百分之零點零五以上。